臺灣高等法院臺中分院刑事判決　　　　　　　民國九十一年度上易字第二六三號
　　上　訴　人
　　即　被　告　甲○○
右上訴人因竊盜案件，不服臺灣彰化地方法院九十一年度易字第五九五號，中華民國
九十一年八月三十日第一審判決（起訴案號：臺灣彰化地方法院檢察署九十年度偵字
第八二三四號、九十一年度偵字第八九七號），提起上訴，本院判決如左：
　　主      文
上訴駁回。
　　事實及理由
一、本案經本院審理結果，認第一審判決認事用法及量刑均無不當，應予維持，並引
    用第一審判決書記載之事實、證據及理由（如附件）。
二、上訴人即被告甲○○在本院並未提出其他有利之證據，而其對於連續二次竊盜犯
    行已供承不諱，且有贓物領據，作案用工具鐵撬、一字型起子、改造起子各一支
    及無線電對講機二支等物扣案足憑，罪證明確，原審酌情處以有期徒刑一年二月
    ，洵屬允洽，被告上訴意旨謂量刑過重云云，非可採取，其上訴為無理由，應予
    駁回。
三、據上論斷，應依刑事訴訟法第三百七十三條、第三百六十八條，判決如主文。
本案經檢察官乙○○到庭執行職務。
中      華      民      國　    九十一     年    十二     月    十一　　日
　　　　　　　　　　　　　　　　臺灣高等法院臺中分院刑事第二庭
　　　　　　　　　　　　　　　　　　　審判長法  官　羅　禮　政
　　　　　　　　　　　　　　　　　　　　　　法  官  蔡　聰　明
　　　　　　　　　　　　　　　　　　　　　　法  官　陳　欣　安
右正本證明與原本無異。
不得上訴。
　　　　　　　　　　　　　　　　　　　　　　書記官  紀  美  鈺
中      華      民      國　    九十一     年    十二     月    十二　　日
                                                                        Ｉ
臺灣彰化地方法院刑事判決                          九十一年度易字第五九五號
    公  訴  人  臺灣彰化地方法院檢察署檢察官
    被      告  甲○○  男  四十六歲（民國○○○年○月○○○日生）
                        住桃園縣桃園市○○里○○路一五三巷五九號
                        居彰化縣埔鹽鄉○○路○段一七０巷十五號
                        身分證統一編號：Ｎ一三三一六五七號
    選任辯護人  張良銘律師
右列被告因竊盜案件，經檢察官提起公訴（九十年度偵字第八二三四號、九十一年度
偵字第八九七號），本院判決如左：
    主      文
甲○○共同連續攜帶兇器，於夜間侵入住宅，毀越安全設備竊盜，處有期徒刑壹年貳
月。
扣案之鐵撬壹支、一字型起子壹支、改造起子壹支、無線電對講機貳支，均沒收。
    事      實
一、甲○○與綽號「阿俊」之真實姓名不詳之成年男子共同基於意圖為自己不法所有
    之概括犯意聯絡，先於民國九十年十二月七日下午五時許，由甲○○駕駛車牌號
    碼七Ｈ－九六六三號自小客車，搭載「阿俊」前往彰化縣員林鎮○○里○○路四
    十四巷一一九弄二十六號丁○○住處，「阿俊」並攜帶一工具包背於肩上，內有
    客觀上足供作為兇器使用之鐵撬、一字型起子、改造起子各一支等物，先由甲○○在旁協助「阿俊」將上址二樓後方紗窗拆下並開啟窗戶後，「阿俊」隨即踰越
    窗戶之安全設備進入屋內一、二、三樓房間廚房等地（侵入住宅部分未據告訴）
    ，竊取丁○○所有詳如附表一所示之財物（價值據丁○○稱約為新台幣《下同》
    三十萬元），甲○○則在外把風守候，更以「阿俊」提供之無線電對講機作為接
    應聯絡之用。渠等二人得手後，旋即駕車駛離現場。甲○○與「阿俊」二人嗣又
    承續上開概括犯意，於同日晚間七時許，仍駕駛上開自小客車至彰化縣埔心鄉○○里○○路一七六號丙○○住處（該址二、三、四樓均為住家，需由一樓進出與
    外界相通），並攜帶前揭足供作為兇器使用之犯罪工具，仍由甲○○在外把風接
    應，「阿俊」則從上開住宅一樓後方以上開工具破壞鐵窗等安全設備，踰越進入
    位於一樓由丙○○所開設之「泰農股份有限公司」內，竊取丙○○所有之保險箱
    一個（內有如附表二所示之物，價值據丙○○稱約為三十八萬元），渠等二人得
    手後，旋即將該保險箱運往彰化縣大村鄉○○村○○路○段第七公墓旁，由「阿
    俊」撿拾放置路旁之大鐵錘準備破壞保險箱之際，適為巡邏員警發覺有異而上前
    盤查，當場查獲正欲逃離現場之甲○○，並扣得「阿俊」所有供上開竊盜犯罪使
    用之鐵撬一支、一字型起子一支、改造起子一支、無線電對講機二支等物，「阿
    俊」則趁隙逃逸。
二、案經彰化縣警察局員林分局報請臺灣彰化地方法院檢察署檢察官偵查起訴。
    理      由
一、右揭事實，業據被告甲○○於警詢及偵審中坦承不諱，核與被害人丁○○、丙○○指訴情節相符，復有贓物認領保管單二紙、照片九張附卷可稽，及鐵撬一支、
    一字型起子一支、改造起子一支、無線電對講機二支等物扣案足憑，足徵被告前
    揭自白應屬實情。又被告與「阿俊」共同攜帶行竊使用之鐵撬、一字型起子、改
    造起子等物，均為金屬材質製成，堅硬鈍重且末端尖銳，用以揮刺足以傷害他人
    之身體，客觀上自可供作兇器使用。而彰化縣埔心鄉○○里○○路一七六號之失
    竊地點係四層樓房，一樓雖供開設公司之用，但二、三、四樓則均為被害人丙○○之居住處所，且前往二、三、四樓之住處必先經由一樓始可抵達，此據被害人
    丙○○於審理時陳述綦詳，是以該處各樓層之使用及構造上既無獨立性可言，自
    應視為整體之住宅使用。則被告推由共犯「阿俊」侵入該處一樓竊取保險箱，當
    可認為係侵入被害人丙○○住宅為之，殆無疑義。本案事證已臻明確，被告犯行
    至堪認定。
二、核被告甲○○先後二次竊取他人財物，所為分別係犯刑法第三百二十一條第一項
    第二、三款之攜帶兇器、踰越安全設備加重竊盜罪（竊取被害人丁○○財物部分
    ），及同條項第一、二、三款之攜帶兇器、於夜間侵入住宅、毀越安全設備加重
    竊盜罪（竊取被害人丙○○財物部分）。公訴意旨疏未斟酌被害人丙○○上開失
    竊地點具有住宅之性質，被告與「阿俊」於夜間侵入該處自已合致於刑法第三百
    二十一條第一項第一款之夜間侵入住宅加重構成要件，公訴人僅以同條第一項第
    二、三款之罪名據以起訴，恐嫌率斷，惟增列上開加重要件之結果，仍係依照同
    一處罰規定論斷，尚無變更起訴法條之必要。被告與「阿俊」就上開犯罪之實施
    ，有犯意聯絡及行為分擔，均為共同正犯。又被告所為二次竊盜犯行，時間緊接
    ，方法相近，觸犯構成要件相同之罪名，顯係基於概括犯意反覆為之，應依連續
    犯之規定論以情節較重之攜帶兇器、於夜間侵入住宅、毀越安全設備加重竊盜一
    罪，並依法加重其刑。爰審酌被告以夜間侵入住宅為犯罪手段，並且攜帶兇器入
    內，不僅造成被害人財產上之重大損害，且威脅被害人居住安寧及人身安全甚鉅
    ，所生危害不容小覷，及其犯罪動機、目的、手段、侵害他人財物經濟價值甚高
    、犯罪後尚能坦承犯行之態度、具有高職肄業學歷之智識程度等一切情狀，量處
    如主文所示之刑，以示懲儆。扣案之鐵撬一支、一字型起子一支、改造起子一支
    、無線電對講機二支，係共犯「阿俊」所有供竊盜犯罪使用之物，業據被告供承
    在卷，應依刑法第三十八條第一項第二款之規定，宣告沒收；至於鐵錘一支並非
    被告與「阿俊」行竊時所攜帶使用，且被告亦無法肯定該工具確為渠等二人所有
    ，爰不予宣告沒收，附此敘明。
據上論斷，應依刑事訴訟法第二百九十九條第一項前段，刑法第二十八條、第五十六
條、第三百二十一條第一項第一款、第二款、第三款、第三十八條第一項第二款，判
決如主文。
本案經檢察官盧永盛到庭執行職務。
中    華    民    國    九十一      年      八      月      三十        日
                                臺灣彰化地方法院刑事第三庭
                                    法      官  高  文  崇
右正本證明與原本無異。
如不服本判決，應於判決送達後十日內向本院提出上訴狀( 須附繕本 )。
告訴人或被害人對於判決如有不服具備理由請求檢察官上訴者，其上訴期間之計算係
以檢察官收受判決正本之日期為準。
                                    法院書記官  謝  志  鑫
中    華    民    國    九十一      年      九      月        四        日
刑法第三百二十一條第一項第二款、第三款：
犯竊盜罪而有左列情形之一者，處六月以上五年以下有期徒刑：
一、於夜間侵入住宅或有人居住之建築物、船艦或隱匿其內而犯之者。
二、毀越門扇、牆垣或其他安全設備而犯之者。
三、攜帶兇器而犯之者。
